臺灣高雄地方法院刑事判決　　　　　　　　　　　　　九十三年度訴字第五二四號
　　公　訴　人　臺灣高雄地方法院檢察署檢察官
　　被　　　告　乙○○
　　　　　　　　己○○
　　右二人共同
　　指定辯護人　本院公設辯護人　丁○○
右列被告等因違反槍砲彈藥刀械管制條例案件，經檢察官提起公訴（九十二年度偵字
第二五六六八號），本院判決如左：
    主  文
乙○○共同未經許可，製造其他可發射子彈具有殺傷力之改造玩具手槍，未遂，累犯
，處有期徒刑肆年，併科罰金新臺幣貳拾萬元，罰金部分如易服勞役，以罰金總額與
陸個月之日數比例折算，扣案之仿ＢＥＲＥＴＴＡ廠９３Ｒ型自動手槍之玩具手槍壹
支（槍枝管制編號0000000000號）、尚未貫穿完成之鐵管壹支、實心鐵管
貳支、工作固定夾壹具、萬能把手壹支、電鑽壹組（含鑽頭壹拾壹支、砂輪錐參支）
、挫刀壹拾支、鐵鋸壹支、工作鉗壹座，均沒收。又未經許可，製造子彈，累犯，處
有期徒刑壹年貳月，併科罰金新臺幣壹拾萬元，罰金部分如易服勞役，以銀元參佰元
即新臺幣玖佰元折算壹日，扣案口徑１２ＧＡＵＧＥ制式霰彈殼加裝火藥及鋼珠改造
而成之改造子彈壹顆、彈頭貳佰壹拾發、金屬彈殼玖顆、土造彈頭彈殼壹顆、鋼珠伍
拾貳顆，均沒收。應執行有期徒刑伍年，併科罰金新臺幣貳拾伍萬元，罰金部分如易
服勞役，以罰金總額與陸個月之日數比例折算，扣案之仿ＢＥＲＥＴＴＡ廠９３Ｒ型
自動手槍之玩具手槍壹支（槍枝管制編號0000000000號）、尚未貫穿完成
之鐵管壹支、實心鐵管貳支、工作固定夾壹具、萬能把手壹支、電鑽壹組（含鑽頭壹
拾壹支、砂輪錐參支）、挫刀壹拾支、鐵鋸壹支、工作鉗壹座、口徑１２ＧＡＵＧＥ
制式霰彈殼加裝火藥及鋼珠改造而成之改造子彈壹顆、彈頭貳佰壹拾發、金屬彈殼玖
顆、土造彈頭彈殼壹顆、鋼珠伍拾貳顆均沒收。
己○○共同未經許可，製造其他可發射子彈具有殺傷力之改造玩具手槍，未遂，處有
期徒刑參年陸月，併科罰金新臺幣貳拾萬元，罰金部分如易服勞役，以罰金總額與陸
個月之日數比例折算，扣案之仿ＢＥＲＥＴＴＡ廠９３Ｒ型自動手槍之玩具手槍壹支
（槍枝管制編號0000000000號）、尚未貫穿完成之鐵管壹支、實心鐵管貳
支、工作固定夾壹具、萬能把手壹支、電鑽壹組（含鑽頭壹拾壹支、砂輪錐參支）、
挫刀拾支、鐵鋸壹支及工作鉗壹座，均沒收。
己○○被訴製造子彈部分無罪。
    事  實
一、乙○○前因違反麻醉藥品管理條例，經本院判處有期徒刑六年，經臺灣高等法院
    高雄分院及最高法院判決上訴駁回確定，又因違反麻醉藥品管理條例，經臺灣高
    等法院高雄分院判處有期徒刑四月確定，上開二罪經定執行刑為有期徒刑六年二
    月，於民國八十五年十一月二十七日入監執行，於八十八年三月十二日縮短刑期
    假釋出監，於九十一年二月二十三日保護管束期滿執行完畢。詎不知悔改，明知
    具有殺傷力之槍枝與子彈，分別為槍砲彈藥刀械管制條例第四條第一、二項所管
    制之違禁物，不得非法製造與持有，竟未經許可，基於製造子彈之犯意，先以不
    詳方式取得制式霰彈彈殼、彈頭、金屬彈殼、土造彈頭彈殼、鋼珠等物，再於九
    十一年中、下旬某日，在其位於高雄縣大寮鄉○○村○○路八二號住處，以將鋼
    珠及火藥填裝於口徑１２ＧＡＵＧＥ制式霰彈彈殼內之方式，接續製造改造子彈
    二顆，並於製造完成後未經許可持有該二顆改造子彈。乙○○另與己○○共同基
    於製造槍枝之犯意聯絡，由己○○以新臺幣（下同）五千元代價僱用乙○○改造
    槍枝，己○○並於九十二年十二月十七日，在高雄市○○○路原宿廣場商店，以
    三千五百元購買仿ＢＥＲＥＴＴＡ廠９３Ｒ型自動手槍之玩具手槍一支，且於同
    年月十九日下午三時三十分許，攜帶上開玩具手槍及實心鐵管一支前往乙○○前
    開住處，乙○○則提供其所有之鐵管二支與工作固定夾、萬能把手、電鑽、挫刀
    、鐵鋸、工作鉗等工具，與己○○二人共同利用右揭工具貫穿鐵管，擬於貫穿後
    將鐵管換裝於上開玩具手槍而製造可射發子彈具有殺傷力之槍枝。嗣警方因偵辦
    槍砲案件，自監聽譯文中得悉乙○○、己○○涉嫌持有槍枝，遂報請臺灣高雄地
    方法院檢察署檢察官核發拘票拘提己○○，並向本院聲請核發搜索高雄縣大寮鄉
    ○○村○○路八八號之搜索票，於九十二年十二月十九日下午四時許，持本院核
    發之搜索票至高雄縣大寮鄉○○村○○路口時，巧遇乙○○之母，得知乙○○係
    在同路段八二號居住，遂至該址按門鈴，乙○○應門後，警員發現己○○在屋內
    ，遂予以拘提並執行附帶搜索，當場查獲乙○○所製造具有殺傷力之口徑１２Ｇ
    ＡＵＧＥ制式霰彈殼加裝火藥及鋼珠改造而成之改造子彈二顆（其中一顆業經試
    射），及乙○○所有預備供製造子彈所用之彈頭二百一十發、金屬彈殼九顆、土
    造彈頭彈殼一顆、鋼珠五十二顆。另扣得己○○所有供製造槍枝所用之仿ＢＥＲ
    ＥＴＴＡ廠９３Ｒ型自動手槍之玩具手槍一支（槍枝管制編號00000000
    00號）、實心鐵管一支，及乙○○所有供製造槍枝所用之尚未貫穿完成之鐵管
    一支、實心鐵管一支、工作固定夾一具、萬能把手一支、電鑽一組（含鑽頭十一
    支、砂輪錐三支）、挫刀十支、鐵鋸一支及工作鉗一座。乙○○與己○○製造槍
    枝之行為因而未得逞。
二、案經高雄縣政府警察局移送臺灣高雄地方法院檢察署檢察官偵查起訴。
    理  由
壹、程序部分：
一、按被告之自白，非出於強暴、脅迫、利誘、詐欺、疲勞訊問、違法羈押或其他不
    正當之方法，且與事實相符者，得為證據，刑事訴訟法第一百五十六條第一項規
    定甚詳。本件被告乙○○歷經本院數次準備及審理程序，始終對其於警訊中自白
    之證據能力不爭執，迨本院第四次審理庭中，始空言辯稱警訊筆錄部份記載係於
    其簽名後始加上云云，則其抗辯是否有據，已有疑問，且觀諸警訊筆錄係以打字
    之方式製作，全文字體相同，每頁筆錄間都有被告乙○○捺印其上，並無事後添
    加文字之情形，是被告乙○○前開辯解與事實不符，本院認被告乙○○於警訊中
    之自白係出於任意性，應有證據能力，核先敘明。
貳、實體部分：
一、訊據被告乙○○、己○○固承認於右述時地為警查獲如事實欄所載之扣案物品乙
    情不諱，惟均矢口否認有何違反槍砲彈藥刀械管制條例犯行，被告乙○○辯稱：
    扣案改造子彈是我於九十一年間，在過碑路撿到的，彈頭是我在工作場所之廢輪
    胎內拾得，鋼珠、彈殼、鐵管二支等物均是我撿到的，至於工作固定夾、萬能把
    手等物則係我工作時使用之工具。我於案發前幾天，在路上看己○○玩玩具手槍
    ，為了賺錢，我騙己○○說我有辦法增強瓦斯威力，要他給我五千元，他就於查
    獲當天，拿玩具手槍及鐵管各一支到我住處，他將玩具手槍放在客廳桌上沒多久
    ，警員就來了，我根本來不及加強玩具手槍威力，就被警察查獲云云，被告己○
    ○則以：我在眷村內玩玩具手槍時，乙○○向我表示他有辦法可以增強瓦斯威力
    ，我不相信，就跟他打賭五千元，我於查獲前五分鐘拿玩具手槍到乙○○住處，
    將玩具手槍擺在客廳桌上，動都沒動，就馬上被警方查獲，我與乙○○根本沒有
    改造的行為云云置辯。經查：
（一）右述事實，業據被告乙○○於警訊中供明：己○○於九十二年十二月十七日致
      電給我，商談改造槍枝之事，並以五千元代價，託我將他的玩具手槍換裝金屬
      槍管，己○○於警方查獲前半小時，攜帶玩具手槍等物品到我位於貿商路八二
      號住處，我與己○○二人正共同以電鑽貫穿鐵管，即為警查獲等語（警卷九十
      二年十二月二十日偵訊筆錄），於偵查中承認：我將鐵管穿洞，打算換裝在玩
      具手槍上，扣案之改造子彈、彈頭、彈殼等物都是我的等語（偵查卷第二○、
      四七頁），於本院訊問時供認：己○○帶玩具手槍來我住處，以五千元代價要
      我改造槍枝，並要我將鐵管貫穿，我因為缺錢才答應等語（本院九十二年十二
      月二十日訊問筆錄），於本院準備程序時承認：我有在霰彈殼內填裝火藥等語
      （本院九十三年三月十六日訊問筆錄）；核與被告己○○則於警訊時供承：乙
      ○○向我表示他有辦法改造槍枝，我就先到高雄市○○○路原宿廣場以三千五
      百元代價購入玩具手槍，再於九十二年十二月十九日下午三時三十分許，將玩
      具手槍連同鐵管一支帶到乙○○住處，由乙○○改造槍枝，以作為防身之用等
      語（警卷九十二年十二月二十日偵訊筆錄），於本院訊問時供承：乙○○表示
      他會改造槍枝，我就買玩具手槍交給他改造，以作為我個人防身使用等語相符
      （本院九十二年十二月二十日訊問筆錄）。並有本院搜索票一紙、搜索扣押筆
      錄一份、扣押物品目錄表一紙、臺灣高雄地方法院檢察署檢察官拘票一張、相
      片十幀附卷可憑，以及口徑１２ＧＡＵＧＥ制式霰彈殼加裝火藥及鋼珠改造而
      成之改造子彈二顆、彈頭二百一十發、金屬彈殼九顆、土造彈頭彈殼一顆、鋼
      珠五十二顆、仿ＢＥＲＥＴＴＡ廠９３Ｒ型自動手槍之玩具手槍一支、尚未貫
      穿完成之鐵管一支、實心鐵管二支、工作固定夾一具、萬能把手一支、電鑽一
      組（含鑽頭十一支、砂輪錐三支）、挫刀十支、鐵鋸一支、工作鉗一座扣案可
      證。
（二）扣案物經送鑑結果為：「（一）霰彈二顆：實均係由口徑１２ＧＡＵＧＥ制式
      霰彈殼加裝火藥及鋼珠改造而成之改造子彈，經採樣一顆試射，可擊發，認具
      有殺傷力。（二）彈頭五包：認均係制式銅包衣彈頭。（三）子彈材料十顆：
      其中九顆，認均係玩具金屬彈殼；另一顆，係土造金屬彈殼加裝土造金屬彈頭
      而成之土造子彈，經檢視欠缺底火皿，不具子彈完整結構，認不具傷殺力。（
      四）鋼珠一包：均係直徑約６ＭＭ之鋼珠。（五）槍枝一枝（槍枝管制編號0
      000000000號）：係仿ＢＥＲＥＴＴＡ廠９３Ｒ型自動手槍外型製造
      之玩具手槍，以填充氣體為發射動力，惟其發射動能甚微，認不具殺傷力。」
      ，此亦有內政部警政署刑事警察局九十三年二月十一日刑鑑字第０９２０２４
      ５６３９號槍彈鑑定書一份在卷足稽。
（三）被告乙○○雖辯稱無製造子彈之行為云云。惟查改造子彈二顆、彈頭二百一十
      發、金屬彈殼九顆、土造彈頭彈殼一顆、鋼珠五十二顆均係被告乙○○所有，
      且被告乙○○曾將火藥填裝入已擊發之霰彈殼二顆內乙情，業據被告乙○○於
      偵查及本院訊問時坦認屬實，業如前述，而扣案之改造子彈二顆係違禁物品，
      衡情應非可輕易拾得之物，被告乙○○殊無可能於九十一年間，在過碑路上拾
      得此物；又被告乙○○任職之高伯企業有限公司（下稱高伯公司）承包德勝實
      業股份有限公司（下稱德勝公司）之廢輪胎破碎業務，雖曾代為處理軍方打靶
      後之輪胎，然在回收過程中軍方均派員全程監督，且將已擊發之子彈全數回收
      之事實，業據證人即德勝公司主任戊○○到庭證述：乙○○是高伯公司員工，
      高伯公司承作德勝公司之廢輪胎回收工作，德勝公司平時處理的輪胎內不會有
      子彈，不過德勝公司曾有一次接到特殊專案，處理軍方打靶後之輪胎，但當時
      憲兵全程在場，若輪胎內有子彈殘留，憲兵會將子彈全數帶走，不可能讓員工
      帶走等語明確（本院九十三年六月十一日審判筆錄），是被告乙○○亦無可能
      在上班時取得彈頭或彈殼等子彈材料。再者，扣案改造子彈二顆經送鑑結果，
      發現其結構係由口徑１２ＧＡＲＧＥ制式霰彈殼加裝火藥及鋼珠改造而成之改
      造子彈，經採樣一顆試射，可擊發，認具有殺傷力，此有內政部警政署刑事警
      察局九十三年五月五日刑鑑字第○九三○○七九七六三號函文存卷足據，又警
      方在被告乙○○住處確查獲彈頭、鋼珠等可供改造子彈所用之物品，足見被告
      乙○○係先以不詳之方式取得霰彈彈殼二顆、彈頭二百一十發、金屬彈殼九顆
      、土造彈殼彈頭一顆、鋼珠五十二顆後，再將上開霰彈彈殼內重新裝填鋼珠及
      火藥而完成改造子彈二顆，方屬實情，被告乙○○於本院審理時辯稱：改造子
      彈二顆係我於九十一年間某日，在過碑路上撿到的，彈頭是在工作場所之廢輪
      胎內拾得，而鋼珠、彈殼等物亦是我撿到的云云，與事實不符，洵屬無據。
（四）另被告乙○○、己○○均辯稱無共同製造槍枝犯行云云。然查被告乙○○之行
      動電話門號為0000000000號、被告己○○則為門號0000000
      000號，上開二門號經警方聲請檢察官核發通訊監察書實施監聽結果，於九
      十二年十二月十二日之對話內容為：「（乙○○）：我這兩天放假，先去工廠
      拿那二支回來。（己○○）：你要看合不合！‧‧‧我要九三的，‧‧‧我拿
      九三管，‧‧‧我要的是貝瑞塔，大支的跟他的管一樣。（乙○○）：好。（
      己○○）：要承受可以打制式的！」等語，此經被告二人於本院審理時自承在
      卷（本院九十三年四月十四日審判筆錄），並有臺灣高雄地方法院檢察署通訊
      監察書、監聽譯文各一份在卷可考，觀諸上開被告二人之對話，其中「貝瑞塔
      」、「九三」、「制式」等均係槍砲之用語，且證人即實施監聽之警員丙○○
      亦結證稱：我負責監聽乙○○與己○○之通話，依我個人辦案經驗判斷，他們
      是在電話中討論買玩具手槍來改造成真槍事宜，他們二人語氣自然，不是在吹
      牛，他們所說的數字，如「九三」是指槍管大小等情明確（本院九十三年四月
      二十八日審判筆錄）。而被告己○○果真於九十二年十一月十九日下午三時三
      十分許，攜帶仿ＢＥＲＥＴＴＡ（即貝瑞塔）廠９３Ｒ型自動手槍外型製造之
      玩具手槍及鐵管各一支至被告乙○○住處，此經被告己○○於本院審理時供認
      無訛（本院九十三年四月十四日審判筆錄），又證人即現場查獲員警林漢隆復
      到庭證述：當時我們持搜索票欲搜索貿商路八八號乙○○住處，到貿商路口時
      就聽見鑽孔聲，乙○○的母親在巷口，他母親說乙○○在貿商路八二號內，我
      們就去按電鈴，乙○○開門後，我們看見鐵條固定在工作固定夾上，電鑽已插
      電，鐵條上有鑽孔鑽到一半的痕跡，該鐵條是扣案三支中最粗的一支等語屬實
      （本院九十三年六月十一日審判筆錄），可見被告二人於查獲前確有共同以電
      鑽等工具貫穿鐵管，而鐵管貫穿後可換裝在玩具手槍上，是被告等確係從事製
      造槍枝之行為，至為灼然。被告二人於本院審理時辯稱：己○○係委託乙○○
      加強玩具手槍瓦斯之威力，案發前己○○將玩具手槍帶至張麟耀住處不到五分
      鐘，即為警查獲云云，核係事後避重就輕之詞，均無足取。至扣案玩具手槍一
      支（槍枝管制編號0000000000），經送鑑結果固未發現有改造之情
      形，有內政部警政署刑事警察局九十三年五月五日刑鑑字第○九三○○七九七
      六三號函文存卷供參，惟本案被告二人係先從事貫穿鐵管之工作，擬於貫穿後
      將鐵管換裝於上開玩具手槍而製造可射發子彈具有殺傷力之槍枝，然貫穿作業
      進行一半時，被告二人即為警查獲，已如前述，準此，扣案之玩具手槍無改造
      情形，亦與常情相符，尚不得執此作為有利被告等之證據。
（五）綜上所述，被告二人所辯純屬卸責之詞，不可採取。事證明確，被告等犯行均
      堪認定。
二、核被告乙○○所為，係犯槍砲彈藥刀械管制條例第十二條第一項未經許可製造子
    彈罪，與同條例第十一條第五項、第一項未經許可製造槍枝未遂罪；被告己○○
    所為，則係犯同條例第十一條第五項、第一項之未經許可製造槍枝未遂罪。被告
    乙○○製造子彈後持有子彈之行為乃製造之當然結果，不另論以持有罪；被告乙
    ○○製造之子彈雖有二個，惟侵害之社會法益單一，為單純一罪。又被告乙○○
    、己○○就未經許可製造槍枝未遂罪間有犯意聯絡與行為分擔，為共同正犯。被
    告二人製造槍管之行為為製造槍枝之部分行為，不另論罪；渠等尚未完成鐵管貫
    穿之作業即遭警查獲，行為僅只於未遂，爰依刑法第二十六條前段之規定減輕其
    刑。被告乙○○所犯上開二罪犯意各別，行為互殊，應分論併罰。另被告乙○○
    曾因違反麻醉藥品管理條例案件，經本院判處有期徒刑六年，經臺灣高等法院高
    雄分院及最高法院判決上訴駁回確定，又因違反麻醉藥品管理條例，經臺灣高等
    法院高雄分院判處有期徒刑四月確定，上開二罪經定執行刑為有期徒刑六年二月
    ，於八十五年十一月二十七日入監執行，於八十八年三月十二日縮短刑期假釋出
    監，於九十一年二月二十三日保護管束期滿執行完畢，有臺灣高等法院被告全國
    前案紀錄表一份在卷可按，其於刑之執行完畢後五年內，再犯本案有期徒刑以上
    之二罪，均為累犯，應依刑法第四十七條之規定加重其刑，並就未經許可製造槍
    枝未遂罪部分先加後減之。爰審酌被告乙○○非法製造槍枝及子彈，所為危害社
    會治安甚鉅，且犯後否認犯行，態度不佳，而被告己○○提供玩具手槍予被告乙
    ○○共同製造，所為亦不足取等一切情狀，就被告乙○○、己○○所犯之罪，分
    別量處如主文所示之刑，併就罰金部分諭知易服勞役之折算標準，且就被告乙○
    ○部分定應執行刑，及對罰金部分諭知易服勞役之折算標準。公訴人於蒞庭時就
    被告乙○○製造子彈部分求處有期徒刑四年，被告乙○○、己○○製造槍枝未遂
    部分求處有期徒刑七年，本院認尚嫌過重，應以主文所示之刑為適當。扣案口徑
    １２ＧＡＵＧＥ制式霰彈殼加裝火藥及鋼珠改造而成之改造子彈一顆具有殺傷力
    ，為違禁物，應依刑法第三十八條第一項第一款之規定宣告沒收。而彈頭二百一
    十發、金屬彈殼九顆、土造彈頭彈殼一顆、鋼珠五十二顆係被告乙○○所有預備
    供製造子彈所用之物，業據被告乙○○於偵查中供明（偵查卷第四六頁）；又仿
    ＢＥＲＥＴＴＡ廠９３Ｒ型自動手槍之玩具手槍一支、尚未貫穿完成之鐵管一支
    、實心鐵管二支、工作固定夾一具、萬能把手一支、電鑽一組（含鑽頭十一支、
    砂輪錐三支）、挫刀十支、鐵鋸一支、工作鉗一座分別係被告乙○○、己○○所
    有供製造槍枝所用之物，業據被告乙○○於偵查中供明（偵查卷第四六頁），核
    與被告己○○於本院審理時供述：玩具手槍及中等粗度之鐵管各一支是我所有之
    情節一致（本院九十三年四月十四日審判筆錄），並經證人戊○○結證稱：扣案
    之挫刀均非德勝公司所有等語明確（本院九十三年六月十一日審判筆錄），爰均
    依刑法第三十八條第一項第二款之規定宣告沒收。至業經試射之改造子彈一顆已
    不具殺傷力，非違禁物，爰不予宣告沒收，附此敘明。
三、被告己○○被訴製造子彈部分：
（一）公訴意旨另以：被告己○○與同案被告乙○○基於製造及持有槍彈之共同犯意
      ，於九十二年十二月十九日下午三時三十分許，在高雄縣大寮鄉○○村○○路
      八二號乙○○住處，共同利用鋼珠、鉛碎片、火藥等原料，製造具有殺傷力之
      改造霰彈子彈二顆，因認被告己○○共同涉犯槍砲彈藥刀械管制條例第十二條
      第一項之未經許可製造子彈罪嫌云云。
（二）按犯罪事實應依證據認定之，無證據不得認定犯罪事實；又不能證明被告犯罪
      者，應諭知無罪之判決；刑事訴訟法第一百五十四條第一項、第三百零一條第
      一項分別定有明文。又犯罪事實之認定，應憑真實之證據，倘證據是否真實尚
      欠明確，自難以擬制推測之方法，為其判斷之基礎；而認定犯罪事實之證據係
      指足以認定被告確有犯罪行為之積極證據而言，該項證據自須適合於被告犯罪
      事實之認定，始得採為斷罪資料，最高法院五十三年臺上字第六五六號、二十
      九年上字第三一０五號判例足資參照。且刑事訴訟上證明之資料，無論其為直
      接或間接證據，均須達於通常一般之人均不致有所懷疑，而得確信其為真實之
      程度，始得據為有罪之認定，若其關於被告是否犯罪之證明未能達此程度，而
      有合理懷疑之存在，致使無從形成有罪之確信，根據「罪證有疑，利於被告」
      之證據法則，即不得遽為不利被告之認定，亦有最高法院七十六年度臺上字第
      四九八六號判例可稽。
（三）公訴人認被告己○○涉有上開犯行，係以扣案改造子彈二顆、彈頭二百一十發
      、金屬彈殼九顆、土造彈頭彈殼一顆、鋼珠五十二顆，為其論據之基礎。訊據
      被告己○○堅詞否認有何共同製造子彈犯行，辯稱：我沒有製造子彈，扣案霰
      彈二顆是乙○○所有之物，與我無關等語。經查：同案被告乙○○歷經警訊、
      偵查及本院準備程序，始終供稱：我將火藥填裝入已擊發之霰彈殼二顆內，該
      二顆改造子彈是我所有等情非虛（警卷九十二年十二月二十日偵訊筆錄、偵查
      卷第四七頁、本院九十三年三月十六日訊問筆錄），核與被告己○○所辯：警
      員扣得之改造子彈等物品均非我所有等語相符（本院九十三年三月三十日訊問
      筆錄），又扣案之彈頭二百一十發、金屬彈殼九顆、土造彈頭彈殼一顆、鋼珠
      五十二顆均係被告乙○○所有，且改造子彈二顆係被告乙○○自行改造而成，
      被告己○○並未參與乙情，業據本院論述如前，此外復查無其他證據足資認定
      被告己○○有與同案被告乙○○共同製造子彈之行為，公訴人所舉之證據尚不
      致使本院形成被告己○○有共同製造子彈之確信，揆諸首揭說明，本院自應就
      製造子彈部分為被告己○○無罪之諭知。
據上論斷，應依刑事訴訟法第二百九十九條第一項前段、第三百零一條第一項，槍砲
彈藥刀械管制條例第十一條第五項、第一項、第十二條第一項，刑法第十一條前段、
第二十八條、第二十六條前段、第四十七條、第五十一條第五款、第七款、第十款、
第三十八條第一項第一款、第二款、第四十二條第二項、第三項，罰金罰鍰提高標準
條例第二條，現行法規所定貨幣單位折算新臺幣條例第二條，判決如主文。
本案經檢察官甲○○到庭執行職務。
中      華      民      國      九十三    年    六    月    二十五    日
                                  臺灣高雄地方法院刑事庭
                                        審判長法  官  張桂美
                                              法  官  唐中興
                                              法  官  莊珮君
右正本證明與原本無異。
如不服本判決，應於判決送達後十日內，向本院提出上訴狀。
                                書記官    林志衡
中      華      民      國      九十三      年    六    月    二十五    日
附錄本件論罪科刑法條：
槍砲彈藥刀械管制條例第十一條
未經許可，製造、販賣或運輸第四條第一項第一款所稱其他可發射金屬或子彈具有殺
傷力之各式槍砲者，處五年以上有期徒刑，併科新臺幣一千萬元以下罰金。
未經許可，轉讓、出租或出借前項所列槍砲者，處三年以上十年以下有期徒刑，併科
新臺幣七百萬元以下罰金。
意圖供自己或他人犯罪之用，而犯前二項之罪者，處無期徒刑或七年以上有期徒刑，
併科新臺幣一千萬元以下罰金。
未經許可，持有、寄藏或意圖販賣而陳列第一項所列槍砲者，處一年以上七年以下有
期徒刑，併科新臺幣七百萬元以下罰金。
第一項至第三項之未遂犯罰之。
槍砲彈藥刀械管制條例第十二條第一項
未經許可，製造、販賣或運輸子彈者，處一年以上七年以下有期徒刑，併科新台幣五
百萬元以下罰金。
